【裁判字號】    92,交聲,847
【裁判日期】    921208
【裁判案由】    聲明異議
【裁判全文】
臺灣臺中地方法院交通事件裁定                    九十二年度交聲字第八四七號
     原處分機關     交通部公路總局台中區監理所
     異議人即
     受處分人       甲○○  .
右列受處分人因違反道路交通管理處罰條例案件，對於交通部公路總局台中區監理所
九十二年八月十一日所為之裁決（中監違字第裁六○─ＧＣ0000000、ＧＣ0
000000號裁決書），聲明異議，本院裁定如左：
    主  文
異議駁回。
    理  由
一、原處分機關略以：異議人即受處分人甲○○於九十二年六月十日二十三時五十七
    分許，駕駛之車號ＧＮ─五七九七號自用小客車，在台中市○○路與惠文一街口
    、市○路○○○路口處，因：(一)、經酒精測試值為每公升一‧七二公克，超過規
    定標準；(二)、轉彎車不依標誌、標線、號誌指示與駕駛汽車肇事致人受傷，未即
    採取救護及必要處理即駛離逃逸等之違規事實，經台中市警察局第六分局員警當
    場查獲舉發，受處分人依限期提出申訴，經向原舉發機關查證違規屬實，該所遂
    於九十二年八月十一日以中監違字第裁六○─ＧＣ0000000、ＧＣ000
    0000號裁決書，裁處受處分人違反道路交通管理處罰條例第三十五條、第四
    十八條第一項第二款、第六十二條第一項、第六十七條第一項之規定，裁處罰鍰
    新台幣四萬九千五百元、六百元整，並吊銷駕駛執照，終身不得考領，逾期則依
    違反道路交通管理事件統一裁罰標準表及裁決書處罰主文裁處，於法並無不合等
    語。
二、本件受處分人甲○○則以：當天下小雨視線不良，發生擦撞後，因無法控制車輛
    方向而滑行二、三十公尺，左前輪胎破裂無法行駛，就停靠政和路與惠文一街，
    在現場與對方談理賠問題將近三十分鐘，當時頭暈目眩，無法處理事情，而走回
    車上休息就被警方誤為在開車；又對方索賠不成，硬說我要逃跑，爰聲明異議云
    云。
三、按汽車駕駛人，駕駛汽車經測試檢定有酒精濃度超過規定標準者，處新台幣一萬
    五千元以上六萬元以下罰鍰，並當場移置保管其車輛及吊扣其駕駛執照一年；汽
    車駕駛人，駕駛汽車肇事致人受傷或死亡，應即採取救護或其他必要措施，並向
    警察機關報告，不得駛離，逃逸者吊銷駕駛執照；汽車駕駛人曾依第六十二條第
    一項之規定吊銷駕駛執照者，終身不得考領駕駛執照；舉發汽車所有人、駕駛人
    違反道路交通管理事件，汽車駕駛人駕駛汽車肇事致人受傷而逃逸者，當場暫行
    保管其駕駛執照；汽車駕駛人轉彎時，不依標誌、標線、號誌指示者，處新台幣
    六百元以上一千八百元以下罰鍰。道路交通管理處罰條例第三十五條第一項第一
    款、第四十八條第一項第二款、第六十二條第一項、第六十七條第一項、違反道
    路交通管理事件統一裁罰基準及處理細則第十五條與違反道路交通管理事件統一
    裁罰標準表分別定有明文。
四、經查：受處分人甲○○，於上開時、地，駕駛之車號ＧＮ─五七九七號自用小客
    車，有駕駛汽車酒精測定值超過標準、轉彎車不依標誌、標線、號誌指示與肇事
    致張景棠受傷逃逸等之違規事實，經台中市警察局第六分局員警當場查獲舉發等
    情，有舉發之違反道路交通管理事件通知單二紙、事故處理現場之採證照片六張
    、道路交通事故現場圖一紙、酒精測試結果表一紙、裁決書一份、本院九十二年
    交訴字第一三三號刑事判決書一份等在卷可稽。雖受處分人辯稱：發生擦撞後，
    因無法控制車輛方向而滑行二、三十公尺，左前輪胎破裂無法行駛，就停靠政和
    路與惠文一街，在現場與對方談理賠問題將近三十分鐘，當時頭暈目眩，無法處
    理事情，而走回車上休息就被警方誤為在開車；又對方索賠不成，硬說我要逃跑
    云云。惟查：本件違規案係舉發員警接獲通報後，至台中市市○路○○○路口處
    理現場車禍案件時，由被害人張景棠提供受處分人所有之ＧＮ─五七九七號車，
    於肇事致人受傷後逃逸之事實，經通報線上巡邏員警攔查，由台中市警察局保安
    隊員警於政和路與惠文二街口當場查獲該車，並發現該駕駛顯有酒味，立即實施
    酒精濃度測試，測試值為每公升一‧七二公克，超出標準甚多，本案始依被害人
    指證、現場圖及酒精測試結果等資料，移送本院檢察署偵辦，違規屬實舉發無誤
    等情，此亦有原舉發機關台中市警察局第六分局九十二年七月二十三日函件在卷
    可佐。又據本院於九十二年十月十三日訊問本件車禍受害人即證人張景棠結證稱
    ：「（發生車禍後異議人有無當場下來處理？）沒有」、「（撞了多久他才來？
    ）撞到後，他開距離我蠻遠的大約二、三十公尺，我去追他，他輪胎破掉所以停
    下來；如果我記憶不錯的話，他當時下來時全身酒味，下來就又開走，當時剛好
    有保安隊的警車來，我揮揮手請他們過來，我告知他們情形及車牌，後來聽說保
    安隊在隔了幾條街將他攔下來」、「（他有下來處理一、二十分鐘嗎？）他確實
    有下來一下子，但是胡言亂語，我有告知他要報警他就要跑了」。再據原舉發機
    關之執勤員警即證人李昇達到庭結證稱：「（如何發現異議人的？）我在政和路
    發現他的，車子離現場大約五十公尺，他的車頭應該往西邊，但是發現他的車子
    時他車頭往東邊」、「（你去現場時被害人有無在現場？）被害人在車禍現場，
    異議人的車子已在政和路，車禍發生在路口，我判斷異議人可能已經繞了一圈車
    頭才停在政和路那邊，照理講他車頭直走的話應該往惠中路，而異議人他的車頭
    卻向政和路（即已在附近道路兜了數圈）」、「（車禍地點及酒測地點距離多遠
    ？）應該五十公尺以上及上百公尺」等語。綜上各情以觀，顯見受處分人於肇事
    致人受傷後，並未報警處理或協助救護傷患，且借機逃逸離開肇事現場，並於逃
    逸途中為警截獲，是本件受處分人之違規事實，堪以認定，受處分人上開所辯，
    顯屬飾卸之詞，殊不足取。從而，原處分機關據以援引上開規定，裁處罰鍰新台
    幣四萬九千五百元、六百元整，並吊銷駕駛執照，終身不得考領，逾期則依裁決
    書處罰主文規定處罰，並無不當，本件異議為無理由，應予駁回。
五、據上論斷，應依道路交通管理處罰條例第八十七條、道路交通案件處理辦法第十
    九條，裁定如主文。
中      華      民      國    九十二    年    十二      月      八      日
                                        臺灣臺中地方法院交通法庭
                                            法  官    許  金  樹
右正本證明與原本無異。
如不服本裁定應於送達後五日內向本院提出抗告狀。
                                            書記官
中      華      民      國    九十二    年    十二      月      八      日


司法院資訊處製作；財團法人民間司法改革基金會備份。
